【裁判字號】    98,抗,128
【裁判日期】    980210
【裁判案由】    聲請撤銷緩刑
【裁判全文】
臺灣高等法院臺中分院刑事裁定           98年度抗字第128號
抗  告  人
即 受 刑人  甲○○
                      樓
上列抗告人即受刑人因肇事逃逸案件，經檢察官聲請撤銷緩刑，
不臺灣臺中地方法院97年度撤緩字第202號，中華民國97年12 月
30日裁定（聲請案號：臺灣臺中地方法院檢察署97年度執聲字第
16911、3737號），提起抗告，本院裁定如下：
    主  文
抗告駁回。
    理  由
一、抗告人即受刑人甲○○（下稱抗告人）抗告意旨略以：抗告
    人因病重車禍、工作不順利、生活困難致無法及時繳納原審
    法院以97年度中交簡字第1190號判處被告拘役50日所易科之
    罰金，懇請體察抗告人籌措罰金困難之情，准予延一個月，
    定當遵期繳納，爰請撤銷原裁定云云。
二、本件臺灣臺中地方法院檢察署檢察官聲請意旨係以：受刑人
    甲○○因肇事逃逸案件，經臺灣臺中地方法院於95年11月27
    日以95年度交訴字第258號判處有期徒刑7月，緩刑3年，於
    95年12月18日確定在案。惟受刑人於緩刑期內即97年6月22
    日復故意犯違背安全駕駛致交通危險罪，經臺灣臺中地方法
    院於97年9月30日以97年度交易字第555號判處有期徒刑3月
    ，於97年10月29日確定在案，經核受刑人於緩刑期間內再犯
    酒後騎乘機車公共危險罪，且酒測值達1.48MG/L，顯示其交
    通安全觀念薄弱，輕忽自身及其他用路人安全，顯然緩刑對
    其難收矯治之效，核受刑人所為已合於刑法第75條之1第1項
    第2款及刑法施行法第6條之1所定得撤銷緩刑宣告之原因，
    爰依刑事訴訟法第476條之規定聲請撤銷其緩刑之宣告等語
    。
三、按刑法第75條之1業於94年2月2日增訂公布，並自95年7月1
    日施行，增訂後之規定為：「受緩刑之宣告而有下列情形之
    一，足認原宣告之緩刑難收其預期效果，而有執行刑罰之必
    要者，得撤銷其宣告：一、緩刑前因故意犯他罪，而在緩刑
    期內受得易科罰金之有期徒刑、拘役或罰金之宣告確定者。
    二、緩刑期內因故意犯他罪，而在緩刑期內受得易科罰金之
    有期徒刑、拘役或罰金之宣告確定者。三、緩刑期內因過失
    更犯罪，而在緩刑期內受有期徒刑之宣告確定者。四、違反
    第七十四條第二項第一款至第八款所定負擔情節重大者。前
    條第二項之規定，於前項第一款至第三款情形亦適用之」，
    上開修正後規定係採用裁量撤銷主義，賦予法院撤銷與否之
    權限，特於該條第一項規定實質要件為「足認原宣告之緩刑
    難收其預期效果，而有執行刑罰之必要」，供作審認之標準
    ，亦即有此情形，法官應依職權本於合目的性之裁量，妥適
    審酌被告所犯前後數罪間，關於法益侵害之性質、再犯之原
    因、違反法規範之情節是否重大、及被告主觀犯意所顯現之
    惡性、以及其反社會性等情，審認前案原為促使惡性輕微之
    被告或偶發初犯改過自新而宣告之緩刑，是否已難收其預期
    之效果，而有撤銷緩刑執行刑罰之必要。經查，本件受刑人
    係於95年2月5日犯肇事逃逸罪，經原審法院於95年11月27日
    以95年度交訴字第258號刑事判決判處有期徒刑7月，並宣告
    緩刑3年確定，竟再於上開肇事逃逸罪判決確定後（95年12
    月18日確定）之緩刑宣告期間內分別因犯公共危險案件經原
    審法院於97年5月28日以97年度中交簡字第1190號判處拘役
    50日，如易科罰金以新臺幣1千元折算1日（該案非檢察官據
    以聲請撤銷緩刑之依據）及於97年9月30日以97年度交易字
    第555號判處有期徒刑3月，如易科罰金以新臺幣1千元折算1
    日（該案為檢察官據以聲請撤銷緩刑之依據），均經確定在
    案，業經本院審核抗告人上述三案判決及臺灣高等法院被告
    前案紀錄表無誤。可知受刑人於95年間犯本件肇事逃逸案件
    後，猶不知警惕，其後仍二度恣意犯酒後駕車罪，前案給予
    抗告人緩刑之宣告，對導正抗告人薄弱之交通守法觀念並無
    助益，抗告人一再故犯，顯見前案宣告之緩刑顯難收預期效
    果。原審因而依刑法第75條之1第1項第2款、刑事訴訟法第
    476條等規定，准檢察官之聲請，撤銷抗告人前案緩刑之宣
    告，經核並無不合。抗告意旨所陳其因病重車禍、工作不順
    利、生活困難致無法及時繳納罰金原審法院以97年度中交簡
    字第1190號判處被告拘役50日所易科之罰金，並不影響本件
    認應撤銷抗告人緩刑宣告之認定（指原審法院以95年度交訴
    字第258號刑事判決宣告緩刑3年部分），其抗告無理由，應
    予駁回。
四、據上論斷，應依刑事訴訟法第412條，裁定如主文。
中    華    民    國    98    年    2    月    10    日
            刑事第四庭    審判長法  官  洪  耀  宗
                                法  官  許  文  碩
                                法  官  蔡 王 金 全
上列正本證明與原本無異。
不得再抗告。
                                書記官  金  珍  華
中    華    民    國    98    年    2    月    11    日


司法院資訊處製作；財團法人民間司法改革基金會備份。
